# 定期存单、理财

提问人：zcy2401 时间：2023-01-29 19:25:31
老师，麻烦帮看下以下表述是否正确： 1 、如果是一年内到期、允许提前支取、管理层没有明确意图持有到期，则在货币资金-银行存款列报。如无法都满足，一年内到期在“其他流动资产列报”；一年以上在“其他非流动资产”列报。如果存单被质押，也同样参照上述处理。如果是在货币资金核算的定期存单，到期一次性还本付息的，期末对未到期的存单，计提利息分录为 借：其他流动资产，贷：财务费用；如果是到期的，借：应收利息，贷：财务费用。如果是在其他流动资产/其他非流动资产核算的，期末计提利息 ，借：其他流动资产/其他非流动资产，贷：投资收益。 2 、对于保本固定收益的理财，期末对未到期的部分计提利息，为：借：其他流动资产，贷：投资收益；如果是对于保本非固定收益，非保本理财，期末对未到期的部分计提利息，为：借：交易性金融资产，贷：公允价值变动收益。

回答人：chenyiwei
1 、末计提确认利息收入时，如果尚未到合同约定的付息日的，则借方应列入对应资产类科目下的“应计利息”明细科目，包括在货币资金中核算的定期存单也是如此，在货币资金科目下设置“应计利息”明细科目。这一点理论上不应因核算科目是否为货币资金而不同。
2 、其他基本合理。